【裁判字號】    97,訴,572
【裁判日期】    980304
【裁判案由】    違反槍砲彈藥刀械管制條例
【裁判全文】
臺灣屏東地方法院刑事判決               97年度訴字第572號
公  訴  人  臺灣屏東地方法院檢察署檢察官
被      告  甲○○
            乙○○
                    97號
共      同
指定辯護人  本院公設辯護人丙○○
上列被告因違反槍砲彈藥刀械管制條例案件，經檢察官提起公訴
（97年度偵字第78號），本院判決如下：
    主  文
甲○○未經許可，持有可發射子彈具有殺傷力之槍枝，處有期徒
刑肆年，併科罰金新臺幣拾萬元，罰金如易服勞役，以新臺幣壹
仟元折算壹日，扣案改造衝鋒槍壹支（含彈匣壹個，槍枝管制編
號0000000000號）、改造手槍壹支（含彈匣壹個，槍
枝管制編號0000000000號）均沒收之。
乙○○未經許可，寄藏可發射子彈具有殺傷力之槍枝，處有期徒
刑貳年，併科罰金新臺幣伍萬元，罰金如易服勞役，以新臺幣壹
仟元折算壹日，緩刑伍年，並於緩刑期間屆滿前陸個月，向指定
之公益團體、地方自治團體或社區提供貳佰肆拾小時之義務勞務
，緩刑期間付保護管束，扣案改造衝鋒槍壹支（含彈匣壹個，槍
枝管制編號0000000000號）、改造手槍壹支（含彈匣
壹個，槍枝管制編號0000000000號）均沒收之。
    事  實
一、甲○○與乙○○為好友，均明知可發射子彈具有殺傷力之槍
    枝及其子彈係違禁物，不得擅自持有或寄藏。甲○○竟基於
    持有該等槍彈之犯意，於民國93年7 月間某日，在屏東縣屏
    東市歸來地區，向綽號「阿強」之不詳成年友人，以新臺幣
    （下同）25,000元之價格購買具殺傷力之改造衝鋒槍1 支（
    含彈匣1 個，槍枝管制編號0000000000號）、以15,000元之
    價格購買具殺傷力之改造手槍1 支（含彈匣1 個，槍枝管制
    編號0000000000號）及具殺傷力之適用子彈3 顆，持有作為
    防身之用，事後於93年10月間某日，在屏東縣內埔鄉和興村
    公墓，以上開改造手槍試射改造子彈1 顆。乙○○基於寄藏
    該等槍彈之犯意，於94年2 月間某日，接受甲○○委託，將
    上開改造衝鋒槍1 支、改造手槍1 支及子彈2 顆等物，寄藏
    於其位於屏東縣內埔鄉○○村○○路○段福泉巷97號住處內
    ，事後於94年7 月間某日晚上10時許，在屏東縣內埔鄉○○
    村○○路公墓旁之產業道路，以上開改造手槍試射改造子彈
    1 顆。嗣於96年12月22日凌晨1 時50分許，乙○○騎乘車號
    M7D-776 號機車搭載不知情之劉家齊，欲攜帶上開改造衝鋒
    槍1 支、改造手槍1 支及子彈1 顆等物返還甲○○，於行經
    屏東縣內埔鄉○○村○○路18號前時，為警攔檢並扣得上開
    物品，而查獲上情。
二、案經屏東縣政府警察局內埔分局報告臺灣屏東地方法院檢察
    署檢察官偵查起訴。
    理  由
一、按被告以外之人於審判外之言詞或書面陳述，除法律有規定
    者外，不得作為證據；但被告以外之人於審判外之陳述，經
    當事人於審判程序同意作為證據，法院審酌該言詞陳述或書
    面陳述作成時之情況，認為適當者，亦得為證據，刑事訴訟
    法第159 條第1 項、第159 條之5 第1 項分別定有明文。而
    本案公訴人引用之各項證據，含傳聞證據，均經被告甲○○
    、乙○○及辯護人同意作為證據（見本院卷第27頁背面），
    本院審酌上開證據資料製作時之情況，尚無違法不當或證明
    力明顯過低之瑕疵，故認為以之作為證據應屬適當，依首揭
    規定，均有證據能力。
二、訊據被告甲○○、乙○○二人對上揭事實均坦承不諱，互核
    相符，亦與證人劉家齊於警詢中證述為警攔檢之情節無違。
    而扣案改造衝鋒槍1 支，經鑑定結果，認係由仿衝鋒槍製造
    之槍枝，換裝土造金屬槍管及土造金屬槍機而成，擊發功能
    正常，可供擊發適用子彈使用，認具殺傷力；扣案改造手槍
    1 支，經鑑定結果，認係由仿SIG SAUER 廠P226型半自動手
    槍製造之槍枝，換裝土造金屬槍管及土造金屬滑套而成，擊
    發功能正常，可供擊發適用子彈使用，認具殺傷力；扣案子
    彈1 顆，認係非制式子彈，由金屬彈殼組合直徑8.8mm 金屬
    彈頭而成，經試射，可擊發，認具殺傷力，有內政部警政署
    刑事警察局97年1 月31日刑鑑字第0970003338號槍彈鑑定書
    1 份附卷可憑，足見被告二人之自白與事實相符，事證明確
    ，其犯行均堪認定，自應依法論科。
三、查刑法、槍砲彈藥刀械管制條例等規定，於被告二人持有或
    寄藏前述槍彈後雖有修正，惟被告二人犯罪行為終了時間為
    96年12月22日，已在刑法、槍砲彈藥刀械管制條例相關規定
    修正施行後，自應適用新法，尚不發生新舊法比較問題。
四、核被告甲○○所為，係犯槍砲彈藥刀械管制條例第8 條第4
    項之持有可發射子彈具有殺傷力之槍枝罪及同條例第12條第
    4 項之持有子彈罪。核被告乙○○所為，則係犯槍砲彈藥刀
    械管制條例第8 條第4 項之寄藏可發射子彈具有殺傷力之槍
    枝罪及同條例第12條第4 項之寄藏子彈罪。被告二人分別以
    一持有、寄藏之行為，觸犯上揭二罪名，均為想像競合犯，
    應分別從一重之持有、寄藏可發射子彈具有殺傷力之槍枝罪
    處斷。被告乙○○經本院囑託精神鑑定結果，認係中度智能
    不足，於案發時應已達到「因精神障礙或其他心智缺陷，致
    其辨識行為違法或依其辨識而行為之能力，顯著減低」之程
    度，有屏安醫院98年1 月12日屏安刑鑑字第971201號精神鑑
    定報告1 份附卷可考，故依刑法第19條第2 項規定減輕其刑
    。爰審酌被告甲○○前曾於不同時、地分批收受或購入槍彈
    ，於本案查獲前，已因持槍案經臺灣高雄地方法院判刑確定
    ，另因持槍、殺人案經本院判刑（均不構成累犯），有臺灣
    高等法院被告前案紀錄表在卷可參，素行不佳，仍不知悔改
    ，復繼續持有本案具殺傷力之槍彈，對社會治安影響非淺；
    被告乙○○無犯罪前科，有臺灣高等法院被告前案紀錄表在
    卷可參，素行非劣，然為人寄藏具殺傷力之槍彈，對社會治
    安威脅不低；惟念被告甲○○現為重度肢障，有中華民國身
    心障礙手冊影本1 份在卷可按（前案徒刑亦無法執行），而
    被告乙○○中度智能不足，有前揭鑑定報告為證，且被告二
    人均坦承犯行，犯後態度良好等一切情狀，各量處如主文所
    示之刑，並諭知罰金易服勞役之折算標準，以資懲儆。被告
    乙○○前未曾受刑之宣告，其因一時失慮致罹刑典，經此刑
    之宣告後，應當知所警惕，信無再犯之虞，且參酌公訴人之
    意見，是認對被告乙○○所宣告之刑以暫不執行為適當，併
    宣告緩刑5 年，並命其於緩刑期間屆滿前6 個月，向指定之
    公益團體、地方自治團體或社區提供240 小時之義務勞務，
    以啟自新（請靜候地檢署通知）。上開緩刑期間，依法應付
    保護管束。扣案改造衝鋒槍1 支（含彈匣1 個，槍枝管制編
    號0000000000號）、改造手槍1 支（含彈匣1 個，槍枝管制
    編號0000000000號），均為違禁物，應依刑法第38條第1 項
    第1 款規定沒收之。至扣案子彈1 顆經鑑定試射後裂解，已
    非違禁物，其餘扣案物本非違禁物，則不予沒收。
據上論斷，應依刑事訴訟法第299 條第1 項前段，槍砲彈藥刀械
管制條例第8 條第4 項、第12條第4 項、刑法第11條前段、第19
條第2 項、第55條、第42條第3 項前段、第38條第1 項第1 款、
第74條第1 項第1 款、第2 項第5 款、第93條第1 項第2 款，判
決如主文。
本案經檢察官許大偉到庭執行職務
中    華    民    國    98    年    3     月    4     日
                  刑事第四庭    審判長法  官  莊鎮遠
                                      法  官  江振源
                                      法  官  蔡嘉裕
以上正本證明與原本無異。
如不服本判決，應於收受本判決送達後10日內，向本院提出上訴
書狀（應敘述具體理由並附繕本），其未敘述上訴理由者，至遲
應於上訴期間屆滿後20日內，向本院補提理由書狀，切勿逕送上
級法院。
中    華    民    國    98    年    3     月    4     日
                                      書記官  許倬維
附錄論罪科刑法條：
槍砲彈藥刀械管制條例第8條第4項
未經許可，持有、寄藏或意圖販賣而陳列第1 項所列槍枝者，處
3 年以上10年以下有期徒刑，併科新臺幣700 萬元以下罰金。
槍砲彈藥刀械管制條例第12條第4項
未經許可，持有、寄藏或意圖販賣而陳列子彈者，處5 年以下有
期徒刑，併科新台幣300 萬元以下罰金。


司法院資訊處製作；財團法人民間司法改革基金會備份。
